+++
title = "000 RamanaMurthy Bathala"

+++
[[RamanaMurthy Bathala	2019-01-01, 13:36:28 [Source](https://groups.google.com/g/samskrita/c/sUrbn0FiVy4)]]



Dear Sir,

  

Here are few observation made in the formation of तुमुन् suffix for भ्वादिः class

  

Step 1: Gunate radical vowel (इ/ई, उ/ऊ,ऋ/ॠ) in the root if possible

भू (सेट्) (Gunation not possible)

क्षि (अनिट्) -> क्षे(Gunation possible)

  

Step 2: Add इ in case of सेट् roots

भू + इ = भ् + उ + इ = भ् + अव् + इ = भवि

No इ is added to क्षे as it is अनिट्

  

Step 3: Add तुम्

भवि + तुम् = भवितुम्

क्षे + तुम् = क्षेतुम्

  

Please advise whether the Gunation (Step 1) is also applicable to other classes like अदादिः, जुहोत्यादिः. दिवादिः etc.

  

Regards

Ramana murthy

  

